a



PERFIL

Analista de soporte, consultor y administrador de servicios IT, con buenas habilidades para las relaciones interpersonales en toda la estructura organizacional. Capacidad para el trabajo en equipo como lider o parte de los mismos. Orientado a la resolución rápida de problemas, su predicción y prevención. Sensible a las necesidades tanto de la gerencia como de los usuarios finales. Capadidad multitarea. Historial en ser parte esencial en equipos de gestión y contribuir proporcionando soluciones efectivas y proponiendo mejoras que cotribuyan al éxito de la empresa. Creyente en la formación continua.

CONTACTO

TELÉFONO: +54 11 6361-6400

LINKEDIN:

linkedin.com/in/fabian-weissbrod-05122818

CORREO ELECTRÓNICO: fabianw@art-it.com.ar

DATOS PERSONALES

FECHA DE NACIMIENTO: 30/10/1965

DNI: 17.507.913

RESIDENCIA: Barracas, CABA, Argentina

FABIAN WEISSBROD

EXPERIENCIA LABORAL

Owner

Art-IT Technology Solutions

2001 - actualmente

Soporte, mantenimiento y consultoría a PyMEs e instituciones. Soporte y administración presencial y remota de servidores, usuarios finales, servicios en la nube, servicios de red (switches y routers), servicios de telefonía IP (PBX).

Planificación de recursos informáticos.

Reparación y configuración de Servidores, PC's y notebooks. Diseño e instalación de redes cableadas e inalámbricas. Administración de proveedores de IT, conectividad, telefonía IP, servicios en la nube, compra de hardware y software. Organización de servicios de soporte, asignación de tareas. Asesoría técnica

Vigilancia IP, Seguridad informática Perito informático.

Responsable técnico NUEVA GENERACION – Servicios Informáticos

1998 - 2001

Servicios informáticos orientados a PyMEs

Diseño, instalación y puesta en furncionamiento de redes cableadas Provisión, mantenimiento y soporte de usuarios finales y gerencia Integración de PC's y servidores

Oficina técnico - comercial MACCFERRI GAVIONES DE ARGENTINA S.A.

1997 - 1998

Diseño de protecciones hidráulicas con gaviones y colchones reno. Visitas a obra, Atención a clientes

Subsecretaría de Planificación SECRETARÍA DE CIENCIA Y TÉCNICA UBA

1990 - 1996

Apoyo al desarrollo del área de transferencia de tecnología.(1990-91). Coordinador de actividades de planificación y programas especiales de la UBA (1991-92)

Equipo de programación de subsidios de investigación UBA (1993) Equipo de gerenciación de Expociencia'93

Gerenciamiento de las IX Jornadas de Becarios de inverstigación de la UBA y VII Exposición de Ciencia y Tecnología de la UBA (1994-95) Coordinación de actividades del Comité Académico Aguas (1996)



BECAS

BECA FUNDACION SAMUEL KRATZ

1988 - 1989

Para capacitación en manejo de información y análisis estadístico

BECARIO DE INVESTIGACIÓN UBA

1993

Proyecto: Control de inundaciones en los barrios de La Boca y Barracas

EXPERIENCIA DOCENTE

Ayudante Adhonorem

1989 – 1990

Cátedras de Física y Matemática Ciclo Básico Común, UBA

Ayudante de 2° - concursado

1992 – 1994

Hidráulica General Dpto. de Hidráulica, Fac. de Ingeniería, UBA

PUBLICACIONES

CATALOGO DE OFERTA TECNOLOGICA DE LA UNIV. DE BUENOS AIRES

1991 - Secretaría de Ciencia y Técnica, UBA

Relevamiento, análisis, procesamiento y sistematización de la información

UBACYT 1991-1993

Programa de apoyo a la investigación

1993 - Secretaría de Ciencia y Técnica, UBA

LAS POLÍTICAS DE CIENCIA Y TECNOLOGÍA EN ARGENTINA EN EL MARCO DE LOS PLANES DE AJUSTE ECONÓMICO 1980-1991

Septiembre 1993 – Informe de consultoría.

E. Fernandez Polcuch, G. Anlló. F. Albornoz y F. Weissbrod

EXPERIENCIA LABORAL (CONT.)

Director de centro de cómputos FUNDACIÓN SAMUEL KRATZ PARA EL ESTUCIO DE ENFERMEDADES METABÓLICAS INMUNOFAC S.A.

1985 - 1991

Transformación del área administrativa, de laboratorios e investigación para incorporar soluciones informáticas a toda la operatoria.

Implementación de centro de cómputos

Desarrollo de bases de datos y software de apoyo

Soporte a áreas de investigación

Incorporación de recursos informáticos para el desarrollo de las actividades de investigación

Organización del centro de cómutos

Análisis estadísticos

PASANTÍAS

Represa Hidroeléctrica Yacyretá

1995 – Trabajos en vertedero principal y represa

Represa Hidroeléctrica Piedra del Aguila

1996 – Hormigonado represa principal. Red de drenado paleocauce (Soletanche)

FORMACIÓN ACADÉMICA

Universidad de Buenos Aires - Argentina

Ingeniería Civil Hidráulica Incompleto (5to año completo)

Colegio Nacional N°3 "Mariano Moreno"

Buenos Aires - Argentina Bachiller – Cuadro de honor

Area Informática

CISCO: CCNA-CNpA

AMP:

- ACT INSTALLATION & CONNECTORIZATION PROGRAM
- ACT CERTIFYING & TROUBLESHOOTING PROGRAM
- ACT DESIGNING LAN CABLING SYSTEM

MICROSOFT: MCP-MICROSOFT 365 FUNDAMENTALS MS-900 (en preparación)

INTEL: RESELLER CERTIFICADO APC: RESELLER CERTIFICADO GRANDSTREAM: UCM63XX PBX

ACTUALMENTE CURSANDO LA CARRERA DE FULL STACK DEVELOPER



SOBRE MI

Nací en Argentina, casado con 2 hijos, un varón y una niña. Ellos son lo más importante en mi vida y junto a mi esposa tratamos de darle la mejor educación, tanto en casa como en los colegios a los que asisten dentro de nuestras posibilidades.

He participado en política universitaria motivado por el regreso a la democracia a partir de 1983. Aprendí durante ese período, a debatir, a argumentar mis posiciones, a escuchar, a respetar las diferencias y a enriquecerme a partir de las experiencias e ideas de los demás.

Me gusta socializar, conocer nuevas personas, nuevas culturas y pensamientos. He tenido la posibilidad de viajar y conocer diferentes culturas y costumbres. Me alegra poder relacionarme con fluidez con personas de diferentes generaciones.

Me apasiona la tecnología y su impacto profundo en relación a la producción, la educación y el acceso a la información.

HOBBYS

Lectura, música, historia, futbol, running, viajar, montar a caballo.

IDIOMAS

INGLES

Niverl intermedio

FRANCES

Nivel Básico

CARACTERÍSTICAS Y COMPETENCIAS CLAVE

- Amplia experiencia
- Gestión presupuestaria
- Manejo de proveedores
- Capacidad de trabajo bajo presión
- Orientado al servicio
- Buen comunicador por escrito y oralmente

REFERENCIAS

Cia. Fabril de Carbones Eléctricos Graphite Technologies

Administración de Infraestructura informática (servidores y puestos de trabajo) – Servicios en la nube – Telefonía IP – Manejo de proveedores de IT – Soporte técnico presencial y remoto - Consultoría

Ganadera Julia Elena S.A. – Colvill Jones S.A.

Multiflex (Fábrica de colchones) Estudio Pazos (Abogados) Escribanía Copello

Bourlan S.A.

Agril S.A.

MacroEND (Ensayos No Destructivos)

Soporte técnico presencial y remoto – Servicios en la nube – Provisión de equipos informáticos

Ecomet S.A.

Administración de servicios en la nube

FIBRA (Estudio contable)

Soporte técnico presencial y remoto – Servicios en la nube – Provisión de equipos informáticos – Consultoría – Coordinación para el desarrollo de software